【裁判字號】    89,判,1400
【裁判日期】    890505
【裁判案由】    營業稅
【裁判全文】
行  政  法  院  判  決                          八十九年度判字第一四○○號
    原      告  閤家歡棧餐廳有限公司
    代  表  人  甲○○
    被      告  臺中市稅捐稽徵處
右當事人間因營業稅事件，原告不服財政部中華民國八十八年三月二十二日台財訴第
000000000號再訴願決定，提起行政訴訟，本院判決如左︰
    主  文
原告之訴駁回。
    事  實
緣原告自民國（下同）八十五年十二月二十日起至八十六年三月二日止，銷售貨物金
額新台幣（下同）二、六一三、六九六元，未依法開立統一發票，致漏報銷售額，經
台中市警察局第四分局派員於八十六年三月二日查獲，移由被告處理，被告就查獲金
額計五、六○七、八一六元，扣除該期間已申報金額二、九九四、一二○元，核定漏
開發票金額二、六一三、六九六元，並依一樓及二、三樓違章情節，分別計算其漏稅
款為三九、七八六元及二七二、六九七元，合計漏稅額三一二、四八三元。乃補徵營
業稅三一二、四八三元，並按所漏稅額五倍科處罰鍰一、五六二、四○○元。原告不
服，申請復查，未獲變更，提起訴願、再訴願，均遭決定駁回，乃提起行政訴訟。茲
摘兩造訴辯意旨於次：
原告起訴意旨略稱︰一、原告以一樓經營英式餐廳，二、三樓經營迪斯可PUB ，於開
幕期間即八十五年十二月二十日至八十六年五月十八日，曾舉辦促銷活動，計有(1)免
費入場，(2)VIP 卡免費入場並享有消費折扣之優待，(3)一樓用餐消費滿三五○元之
客戶可免費入場二、三樓等促銷方式。被告依據消費客人談話筆錄，換算營業額，與
上開促銷收費相差甚大，被告未扣除免費及優待入場之人數，洵與事實不符。二、警
局人員於八十六年三月二日臨檢時，正逢週日，消費客人較多，以該營業日推算營業
額，與實情不符。原告發現偵訊筆錄有誤，重新更正，不為採信。違章事實應依證據
認定之，刑事被告之自白及證人之意見及推測之詞，不得採為證據。又無其他證據，
原處分及一再訴願決定，實有違誤。請一併予以撤銷等語。
被告答辯意旨略謂︰一、關於補徵營業稅部分：(一)本件原告自八十五年十二月二十日
起至八十六年三月二日止，銷售貨物金額二、六一三、六九六元，未依法開立統一發
票，致漏報銷售額，案經台中市警察局第四分局派員於八十六年三月二日查獲，取具
該分局黎明派出所偵訊筆錄移由本處審理違章成立，被告就原告被查獲金額計五、六
○七、八一六元，扣除該期間已申報金額二、九九四、一二○元，核定漏開發票金額
二、六一三、六九六元，並依一樓及二、三樓違章情節計算其漏稅款三九、七八六元
及二七二、六九七元，合計漏稅額三一二、四八三元，乃據予補徵營業稅三一二、四
八三元。原告不服，主張渠營業額，一樓每日營業額三五、○○○元，二、三樓每日
營業額一○、○○○元，且經警察局重作筆錄更正，因此並無逃漏稅云云，申請復查
。經被告復查決定以：查原告之負責人於八十六年三月二日在台中市警察局第四分局
黎明派出所所作偵訊筆錄供稱「每日營業額一樓約四五、○○○元左右，二樓、三樓
酒吧舞場部分約四五、○○○元，每月營業額一樓餐廳部分約一、五○○、○○○元
，二樓、三樓酒吧舞場部分約一、五○○、○○○元。」以及其二、三樓消費客人王
明月、曾美芬同日之偵訊筆錄均供稱門票五○○元，客人約一五○人消費（曾美芬供
稱約一五○－二○○人）之事實，本案被告按其初供筆錄核定補稅，並非無據。原告
事後翻供，意圖減輕，顯不足採信。原告不服，向臺灣省政府提起訴願。案經該府訴
願決定，除持相同理由外，並以雖原告之負責人於八十六年五月十五日重作筆錄稱：
實際營業額一樓餐廳每日約三萬五千元，二、三樓酒吧舞場部分，每日營業額約一萬
元，核與前開消費客人所稱事實顯不合理，不足採信，而維持原核定。(二)原告訴稱，
刑事訴訟法第一百五十六條第二項：被告之自白不得作為有罪判決之唯一證據，仍應
調查其他必要之證據，以察其是否與事實相符，同法第一百六十條規定：「證人之意
見或推測之詞，不得作為證據。」因此違章事實應依證據認定之，無證據不得推定其
違章事實，被告不適法之處分，訴願機關未查明竟予維持，令人遺憾云云。而經財政
部再訴願以偵訊筆錄原告之負責人供稱每日營業額九萬元左右，與查獲日現場客人王
明月及曾美芬證稱彼等在二樓酒吧、舞池消費，進入票價每人五百元，約有一百五十
人至二百人左右在現場之供述，自堪採信，尚無以證人意見或推測之詞佐證之情事，
所訴委無足取，從而，被告以原告未依法開立統一發票，致漏報銷售額，乃據以補徵
營業稅計三一二、四八三元，並無違誤，乃遞予維持，茲原告復執前詞提起行政訴訟
，並訴稱其經營之英式餐廳（一樓）及迪斯可PUB （二、三樓），於開幕期間（八十
五年十二月二十日至八十六年五月十八日）曾舉辦促銷活動，有(1)免費入場券，(2)VI
P 卡可免費入場並享有消費折扣之優待，(3)客戶在一樓用餐消費滿三五○元，可免費
入場二、三樓等，促銷方式，原核定未扣除免費及優惠入場之人數，實有錯誤乙節。
依民事訴訟法第二百七十七條之規定：「當事人主張有利於己之事實者，就其事實有
舉證責任。」及依鈞院三十一年判字第五三號判例：「當事人主張事實，須負舉證責
任，倘所提出之證據，不足為其主張事實之證明，自不能認其主張為真實。」本案原
告空言主張違章期間有促銷活動，而提供免費及折扣之消費，原告未舉證，自無法認
定為真實。又依營業稅法第三條第三項規定：「營業人以其產製、進口、購買之貨物
，無償移轉他人所有者，為銷售貨物。」仍應依法課稅。故原告之主張均無可採。
二、違反營業稅法科處罰鍰部分：(一)按「納稅義務人，有左列情形之一者，除追繳稅
款外，按所漏稅額處一倍至十倍罰鍰．．．一．．．三短報或漏報銷售額者。」為營
業稅法第五十一條第三款所明定。(二)本件原告未依法開立統一發票，致漏報銷售額之
事實，已如前述，違章事證明確，洵堪認定，原告縱非故意，難謂無過失，參諸司法
院釋字第二七五號解釋，自應受罰，被告乃按所漏稅額裁處五倍之罰鍰，於法並無不
妥，此部分訴願決定、再訴願決定，亦均持相同見解。三、依上所述，本件原處分及
一再訴願決定，均無違誤，原告之訴無理由，請予駁回等語。
    理  由
按「營業人銷售貨物或勞務，應依本法營業人開立銷售憑證時限表規定之時限，開立
統一發票交付買受人。」「營業人有左列情形之一者，主管稽徵機關得依照查得之資
料，核定其銷售額及應納稅額並補徵之：一．．．四短報、漏報銷售額者。」、「納
稅義務人，有左列情形之一者，除追繳稅款外，按所漏稅額處一倍至十倍罰鍰：一．
．．三短報或漏報銷售額者。」營業稅法第三十二條第一項、第四十三條第一項第四
款、第五十一條第三款定有明文。本件原告自八十五年十二月二十日起至八十六年三
月二日止，經營餐廳及迪斯可PUB 供客人消費，未依法開立統一發票，漏報銷售額，
於八十六年三月二日為台中市警察局第四分局派員查獲，為兩造所不爭執。依原告之
代表人甲○○在警局偵訊時，陳稱：「每日營業額一樓約四萬五千元左右，二、三樓
酒吧舞場部分約四萬五千元。每月營業額一樓餐廳部分約一百五十萬元，二、三樓酒
吧舞場部分約一百五十萬元」云云。證人即原告之現場櫃台領班林美吟陳稱：「一樓
餐廳無最低消費，二樓酒吧舞場平時收費三○○元，例假日收費五○○元最低消費。
於入場時即須購買門票，每日營收六－七萬元」云云。證人即消費客人王明月陳稱：
「我於八十六年三月一日二十三時三十分左右進入該店，有買票一張新台幣五百元、
票券可抵一杯飲料，其他食物另購。．．．當時有一五○人左右客人。」云云。證人
即客人曾美芬陳稱：「．．．現場差不多有一五○－二○○人左右」云云。證人即消
費客人許福民陳稱：「進入大門，門票新台幣五百元．．．」云云。有偵訊筆錄在
可稽。經核原告之代表人所陳與證人之說詞整體合，均可採信。被告依此證據，核
定其銷售額為五、六○七、八一六元，扣除該期間已申報金額二、九九四、一二○元
，核定漏開發票金額二、六一三、六九六元，並依一樓及二、三樓違章情節，分別計
算其漏稅額三九、七八六元及二七二、六九七元，合計漏稅額三一二、四八三元。據
以補徵營業稅三一二、四八三元，並按所漏稅額五倍科處罰鍰一、五六二、四○○元
（計至百位）。揆之首開規定，並無違誤。原告主張其在警局之陳詞不實，嗣已更正
，證人之證言係其意見及推測之詞，均不可採云云。經核與前開引述之陳詞不符，原
告代表人所陳語詞明確，證人係根據現場之見聞而為陳述，非證人之意見或推測。原
告主張嗣已更正，但案重初供，事後翻異之詞，難以憑採。又原告主張原告係在促銷
期間，以諸多方法促銷，與被告認定事實有差距乙節，無證據以實其說，且與原告之
代表人在警局所陳不符，難認屬實。依上所述，原告主張均不可採。茲查原處分既無
違誤，一再訴願決定，予以維持，即無不合。原告起訴意旨，執詞指摘，求為撤銷，
非有理由，應予駁回。
據上論結，本件原告之訴為無理由，爰依行政訴訟法第二十六條後段，判決如主文。
中    華    民    國     八十九      年      五      月       五        日
                    行 政 法 院 第 四 庭
                                審 判 長 評  事      葉  振  權
                                         評  事      姜  仁  脩
                                         評  事      吳  錦  龍
                                         評  事      吳  明  鴻
                                         評  事      尤  三  謀
右  正  本  證  明  與  原  本  無  異
                                         法院書記官  彭  秀  玲
中    華    民    國     八十九      年      五      月       五        日


司法院資訊處製作；財團法人民間司法改革基金會備份。
